【裁判字號】    95,易,65
【裁判日期】    950413
【裁判案由】    竊盜等
【裁判全文】
臺灣宜蘭地方法院刑事判決                95年度易字第65號
    公  訴  人  臺灣宜蘭地方法院檢察署檢察官
    被      告  戊○○
                          號
                        （臺灣宜蘭監獄執行中）
                庚○○
                          巷3.
                        （臺灣宜蘭監獄執行中）
上列被告因竊盜等案件，經檢察官提起公訴（94年度偵字第3197
號、95年度偵字第207、209號），被告就被訴事實為有罪之陳述
，本院合議庭裁定由受命法官獨任逕以簡式審判程序判決如下：
    主  文
戊○○共同連續犯攜帶兇器、毀越門扇竊盜罪，處有期徒刑捌月
。扣案之強力剪壹支沒收之。又犯侵占遺失物罪，處罰金壹仟元
，如易服勞役以參佰元折算壹日。
庚○○共同犯竊盜罪，處有期徒刑貳月，如易科罰金，以參佰元
折算壹日。
    事  實
一、戊○○明知其於民國94年10月 1日，在宜蘭縣壯圍鄉○○路
    上，所拾獲之丁○○國民身分證 1張，係丁○○所遺失之物
    ，竟意圖為自己不法之所有，將之侵占入己。
二、戊○○意圖為自己不法之所有，並基於概括之犯意，先於民
    國94年10月 2日下午3、4時許，在棟和營造有限公司（以下
    稱棟和公司）設於宜蘭縣壯圍鄉○○路○段151號其住處附近
    工地之貨櫃屋事務所，撿拾棟和公司所有且客觀上足以對人
    之生命、身體、安全構成威脅，具有危險性之美工刀 1支，
    將門鎖下方割破一方形洞口，伸手進去打開門後喇叭鎖，毀
    損踰越該門，侵入貨櫃屋事務所內（侵入建築物部分未據告
    訴），竊取棟和公司所有，現由該公司員工乙○○所管領之
    電腦主機1台、水準儀1台，得手後，隨即於同日下午 5時許
    ，將其所竊得上開電腦主機 1台，載至宜蘭縣宜蘭市○○路
    80巷3弄25號周承遠之住處，以新台幣（下同）6,000元元之
    價格，變賣給不知情之周承遠，另於翌（3）日中午 12時許
    ，將其所竊得上開水準儀1台，載至宜蘭縣冬山鄉○○路○段
    497號歐文勝經營之德立農具行，以3,000元之價格，變賣給
    不知情之歐文勝。嗣經乙○○報警而經警循線查獲，並在周
    承遠住處扣得戊○○所竊取之前開電腦主機 1台、在歐文勝
    所經營之德立農具行扣得戊○○所竊取之前開水平儀1台（
    均已發還）。
三、戊○○又基於上揭概括之犯意，於94年10月15日下午 5時30
    分許，在其上揭住處前空地，徒手竊取棟和公司工地主任吳
    連福之姐吳牡丹所有，現由棟和公司經理丙○○所管領，停
    放在前開空地上之車牌號碼 U3-2480號小貨車，得手後，復
    承接上開概括犯意並與庚○○共同意圖為自己不法之所有，
    由戊○○駕駛前開竊取之小貨車搭載庚○○，於同日下午六
    時許，至宜蘭縣礁溪鄉○○路 119號旁，徒手竊取嘉樺營造
    有限公司（下稱嘉樺公司）所有，現由嘉樺公司工地現場負
    責人甲○○管領之鋼筋 1批，嗣得手後欲離去之際，為警當
    場查獲，並扣得戊○○所竊取之前開小貨車（已發還）、及
    戊○○、庚○○二人共同竊取之前開鋼筋1批（已發還）。
四、戊○○再基於上開概括犯意，於94年10月25日夜間11時許，
    在宜蘭縣壯圍鄉○○路○段251巷12號住宅後方之養殖池，持
    其所有且客觀上足以對對人之生命、身體、安全造成威脅，
    具有危險性之強力剪 1支剪斷養殖池之電纜線，竊取己○○
    所有之電纜線 3綑，嗣得手後欲離去之際，為警當場查獲，
    並扣得其所有供竊取電纜線所用之強力剪 1支，及其所竊取
    之前開電纜線3綑（已發還）。
五、案經宜蘭縣警察局移送及宜蘭縣警察局宜蘭、礁溪分局報告
    台灣宜蘭地方法院檢察署檢察官偵查起訴。
    理  由
一、上揭事實，業據被告戊○○、庚○○於本院準備程序及審理
    時供承不諱，核與被害人乙○○、丙○○、甲○○、己○○
    指述及證人周承遠、歐文勝證述情節相符，並有贓物認領保
    管單 4紙，以及法務部戶役政丁○○國民身分證異動資料、
    車牌號碼U3-2480號自小貨車車輛竊盜查詢資料表各1紙、現
    場照片多張在卷可稽，復有被告戊○○所有供犯罪所用之強
    力剪 1支扣案可佐。事證明確，被告戊○○、庚○○犯行堪
    予認定。
二、核被告戊○○意圖為自己不法之所有，而侵占被害人丁○○
    遺失之國民身分證，係犯刑法第 337之侵占遺失物罪、持兇
    器美工刀 1支，將門鎖下方割破一方形洞口毀越門扇安全設
    備，進而竊取電腦主機1台、水準儀1台之所為，係犯刑法第
    321條第1項第2、3款之毀越門扇、攜帶兇器竊盜罪、徒手竊
    取車牌號碼U3-2480號自小貨車及鋼筋1批之所為，係犯刑法
    第320條第 1項之竊盜罪、持所有之兇器強力剪1支竊取電纜
    線3綑之所為，係犯刑法第321條第1項第3款之攜帶兇器竊盜
    罪。被告戊○○先後多次竊盜犯行，時間緊接，方法相同，
    觸犯構成要件相同之罪名，顯係出於概括之犯意為之，應依
    連續犯之規定論以刑法第321條第1項第2、3款之毀越門扇、
    攜帶兇器竊盜罪一罪，並加重其刑。被告戊○○所犯刑法第
    337條侵占遺失物罪與同法第321條第 1項第2、3款之毀越門
    扇、攜帶兇器竊盜罪，犯意各別，行為互殊，應予分論罰。
    被告庚○○竊取鋼筋1批之所為，係犯刑法第320條第 1項之
    竊盜罪。被告戊○○、庚○○就竊取鋼筋 1批之犯行，有犯
    意聯絡及行為分擔，為共同正犯。爰審酌被告戊○○、庚○○犯罪之動機、目的、手段，犯罪所生之損害，及犯罪後態
    度均能坦承犯行等一切情狀，分別量處如主文所示之刑，並
    就科處被告戊○○罰金之部分，諭知易服勞役之折算標準、
    就被告庚○○之部分，諭知易科罰金之折算標準。扣案之強
    力剪 1支，係被告戊○○所有供犯罪所用之物，業據被告戊○○供承在卷，應依刑法第38條第1項第2款之規定諭知沒收
    之。未扣案之美工刀 1支，係被告撿拾棟和公司上開工地之
    物，並非被告所有，業據被告供承在卷，復無證據證明係被
    告所有，爰不諭知沒收，併予敘明。
據上論斷，應依刑事訴訟法第299條第1項前段、第273條之 1第1
項，刑法第28條、第56條、第321條第 1項第2、3款、第320條第
1項、第337條、第41條第1項前段、42條第2項、第38條第1項第2
款，罰金罰鍰提高標準條例第1條前段、第2條，判決如主文。
本案經檢察官賴慶祥到庭執行職務
中    華    民    國    95    年    4     月    13    日
                  刑事第三庭法  官  林楨森
以上正本證明與原本無異。
如不服本判決應收受本判決後10日內向本院提出上訴書狀，其未
敘述上訴理由者，並得於提起上訴後10日內向本院補提理由書狀
 (均須按他造當事人之人數附繕本)「切勿逕送上級法院」。
                            書記官  謝佩欣
中    華    民    國    95    年    4     月    13    日
附錄本案論罪科刑法條全文：
中華民國刑法第320條
(普通竊盜罪、竊佔罪)
意圖為自己或第三人不法之所有，而竊取他人之動產者，為竊盜
罪，處五年以下有期徒刑、拘役或五百元以下罰金。
意圖為自己或第三人不法之利益，而竊佔他人之不動產者，依前
項之規定處斷。
前二項之未遂犯罰之。
中華民國刑法第321條
犯竊盜罪而有下列情形之一者，處六月以上、五年以下有期徒刑
：
一  於夜間侵入住宅或有人居住之建築物、船艦或隱匿其內而犯
    之者。
二  毀越門扇、牆垣或其他安全設備而犯之者。
三  攜帶兇器而犯之者。
四  結夥三人以上而犯之者。
五  乘火災、水災或其他災害之際而犯之者。
六  在車站或埠頭而犯之者。
前項之未遂犯罰之。
中華民國刑法第337條
(侵占遺失物罪)
意圖為自己或第三人不法之所有，而侵占遺失物、漂流物或其他
離本人所持有之物者，處五百元以下罰金。


司法院資訊處製作；財團法人民間司法改革基金會備份。
